# 出售子公司股权

提问人：wjxlgw123 时间：2020-12-25 10:12:00
求助各位大神，母公司出售子公司，合同约定总价 7000 万元，目前收到 1000 万，过户 10%的股权给购买方，但是子公司的董事会已经换成购买方的人员，实际已经被购买方控制，应该怎么进行会计处理

回答人：chenyiwei
这里要考虑的问题是：如果是按照收购方的付款比例，按比例过户相应的股权，则对于尚未过户（因为尚未收到款）的这部分标的股权：
1 、相关的股东权利（特别是表决权、分红权）是否已归属于收购方；
2 、收购方有无足够的意愿和财务实力以保证剩余款项的支付，从而最终完成交易；
3 、过渡期间标的股权对应的盈亏归属如何确定。
总之，关键问题是：原母公司作为出售方，是否实质上仍享有未交割股权对应的股东权利，还是仅仅将未交割股权作为收取剩余股权转让价款的担保。